最高法院刑事判決　　　　　　一○○年度台上字第六○七五號
上　訴　人　江衍炯
選任辯護人　黃柏彰律師
上　訴　人　李雪珠
上列上訴人等因違反毒品危害防制條例案件，不服台灣高等法院
中華民國一○○年八月十日第二審判決（九十九年度上訴字第四
○六五號，起訴案號：台灣桃園地方法院檢察署九十八年度偵字
第一六九七三號），提起上訴，本院判決如下：
    主  文
上訴駁回。
    理  由
按刑事訴訟法第三百七十七條規定，上訴於第三審法院，非以判
決違背法令為理由，不得為之。是提起第三審上訴，應以原判決
違背法令為理由，係屬法定要件。如果上訴理由書狀並未依據卷
內訴訟資料，具體指摘原判決不適用何種法則或如何適用不當，
或所指摘原判決違法情事，顯與法律規定得為第三審上訴理由之
違法情形，不相適合時，均應認其上訴為違背法律上之程式，予
以駁回。本件上訴人江衍炯上訴意旨略以：(一)、原判決主文諭知
江衍炯犯如其附表二編號一、附表三編號一所示各罪，但於事實
、理由欄中，則認江衍炯與上訴人李雪珠共犯如其附表一編號一
至七、附表二編號一至四、附表三編號一所示販賣第一級毒品罪
，及江衍炯單獨犯如其附表三編號二所示販賣第二級毒品罪，致
主文與事實、理由矛盾，判決違背法令。(二)、證人呂羽榛、饒瀚
、林政標、魏光義、薛世龍等人於警詢、偵查中之陳述，為審判
外之陳述，未經江衍炯詰問、對質，不具證據能力。(三)、呂羽榛
證稱○九一五、○九二五、○九八一係代表新台幣（下同）一千
五百元、二千五百元及重量，但未詳敘案情之關聯性，且其證詞
前後不一，互相矛盾，無法證明江衍炯有販賣毒品之行為，原判
決採為證據，顯違經驗法則、論理法則。(四)、林政標於第一審證
稱：於民國九十八年五月二十四日打電話請江衍炯幫忙拿毒品，
但到約定地點等一、二小時都沒來，即自行離開，沒拿到毒品；
魏光義於原審證稱：有跟江衍炯通話，但沒有買毒品；饒瀚於原
審證稱：請江衍炯幫忙拿毒品等語。原判決置該等證人有利於江
衍炯之證詞於不顧，而採信渠等偵查中不實之陳述，復未敘明不
採有利證詞之理由，顯屬理由不備。(五)、李雪珠所為與江衍炯共
同販賣毒品之陳述，可獲減輕其刑之寬典，難期客觀，且前後矛
盾，又與事實不符，復無其他補強證據佐證，原判決採為認定江
衍炯共同販賣毒品之依據，顯違證據法則。(六)、施用毒品者關於
其向某人購買毒品之供述，必須補強證據佐證，以擔保其供述之
真實性，俾貫徹刑事訴訟法無罪推定及嚴格證明之基本原則。原
判決徒憑施用毒品者與共同正犯之陳述，並無補強證據，而對江
衍炯論罪科刑，有違證據法則，亦有理由不備之違誤。(七)、由李
雪珠與呂羽榛之電話通聯內容，可知李雪珠對於販賣毒品之時間
、地點、金額等事，均能自己決定，無需徵詢江衍炯，即可獨立
完成販賣毒品行為，於通聯譯文內，亦未發現江衍炯替李雪珠販
毒背書或參與之事證，原判決認其附表二編號一至四部分，江衍
炯與李雪珠共同販賣第一級毒品，實屬違誤。(八)、原判決一方面
認李雪珠接獲呂羽榛購買毒品之電話後，即自行前往交付第一級
毒品海洛因，獨自完成販毒行為（見原判決第十一頁）；另方面
又謂：一般人行動電話之使用與對話內容，通常係屬個人隱私，
可見江衍炯與李雪珠交情非屬一般等情（見原判決第二十二頁）
，其論述亦屬理由矛盾。(九)、李雪珠與呂羽榛等人之電話通聯中
，曾提及伊向呂羽榛借資購毒之事，並曾向上游藥頭詢問毒品之
價格、品質及交易時地等情，此與伊自白江衍炯購買毒品回來後
，伊有替其包裝、秤重等語，無法吻合，原判決依據李雪珠之自
白，認江衍炯與李雪珠共同販賣第一級毒品，顯與事證不合，亦
違刑事訴訟法第一百五十六條第二項之規定。(十)、呂羽榛於第一
審證稱：於警詢中係依據照片指認李雪珠，實際上，李雪珠並非
當初聯絡、交付毒品之「阿珠」等語，此有利於江衍炯之證詞，
原判決未說明不採之理由，顯有理由不備之違誤。(十一)、依九十八
年六月十八日之電話通聯譯文，顯示魏光義與江衍炯聯絡購買第
二級毒品甲基安非他命後，江衍炯即向上游郭俊賢詢問，經郭俊
賢回稱已無毒品，並同意江衍炯推掉交易後，該次交易因而中止
。至江衍炯嗣與魏光義見面，係先前即已約定，並無證據證明有
毒品交易行為，原判決未採上開江衍炯與郭俊賢之通聯資料，而
推論江衍炯有販賣第二級毒品予魏光義，顯有違誤云云。李雪珠
上訴意旨略以：(一)、李雪珠與江衍炯原屬夫妻，嗣離婚分居，為
照顧小孩及江衍炯之父母，又搬回同住，顧念舊情，被江衍炯利
用，始助其處理販毒事宜。(二)、李雪珠未有謀取暴利之心，手段
平和，一時失慮，情可憫恕，應依刑法第五十九條規定酌減其刑
，原審量刑實屬過重云云。惟查原判決撤銷第一審關於其附表二
編號一至四、附表三編號一、附表四編號九、十部分不當之判決
，改判仍論處江衍炯犯如其附表二編號一、附表三編號一所示均
累犯各罪刑，李雪珠犯如其附表二編號一至四、附表三編號一所
示均累犯各罪刑，並維持第一審論處上訴人等犯如其附表一、李
雪珠犯如其附表二編號五、江衍炯犯如其附表三編號二所示均累
犯各罪刑之判決，駁回渠等在第二審之上訴（均處有期徒刑）。
已詳敘認定犯罪事實之依據及憑以認定之理由。並對如何認定：
江衍炯否認犯罪之辯詞，李雪珠就附表三編號一否認犯罪之辯詞
，不足採信；原判決採為判決之證據，有證據能力；呂羽榛、饒
瀚、林政標、魏光義、薛世龍、李雪珠之證詞，何者可採，何者
不可採；就附表一、附表二編號一、附表三編號一部分，江衍炯
與李雪珠為共同正犯；江衍炯與郭俊賢之電話通聯內容，不能為
其有利之證明；上訴人等販賣第一級毒品部分，均依刑法第五十
九條規定酌減其刑；皆已依據卷內資料予以指駁及說明。從形式
上觀察，原判決並無任何違背法令之處。次查原判決撤銷改判及
駁回上訴之情形，已詳如前述，而於事實及理由欄中，就其附表
一、二、三事實全部為認定及論述，並敘明其附表二編號二至四
部分，江衍炯雖未據檢察官起訴，但其與李雪珠為共同正犯等情
（見原判決第二十九頁、第三十三頁），並無主文與事實、理由
矛盾之處。上訴意旨置原判決之論敘於不顧，仍執陳詞為事實上
之爭辯，並對原審採證認事之職權行使及枝節問題，或於判決無
影響事項，任意指摘，難謂已符合首揭法定上訴要件。彼等上訴
違背法律上之程式，均應予駁回。
據上論結，應依刑事訴訟法第三百九十五條前段，判決如主文。
中    華    民    國  一○○  年   十一   月    四    日
                      最高法院刑事第十庭
                          審判長法官  陳  世  淙  
                                法官  陳  東  誥  
                                法官  何  菁  莪  
                                法官  洪  曉  能  
                                法官  洪  昌  宏  
本件正本證明與原本無異
                                      書  記  官  
中    華    民    國  一○○  年   十一   月    七    日
                                                     ｍ